臺灣臺北地方法院民事裁定
111年度消債聲免字第23號
聲  請  人  張君潔  
即  債務人                  
代  理  人  黃慧敏律師        
相  對  人  
即  債權人  彰化商業銀行股份有限公司    

法定代理人  凌忠嫄  
代  理  人  吳伯修  
            郭致良  
相  對  人
即  債權人  明台產物保險股份有限公司

法定代理人  長瀬耕一
代  理  人  潘素珍  
            沈里麟  
上列當事人聲請消費者債務清理事件，本院裁定如下：
    主  文
債務人張君潔應予免責。
    理  由
一、按法院裁定開始清算程序後，債務人有薪資、執行業務所得
    或其他固定收入，扣除自己及依法應受其扶養者所必要生活
    費用之數額後仍有餘額，而普通債權人之分配總額低於債務
    人聲請清算前2年間，可處分所得扣除自己及依法應受其扶
    養者所必要生活費用之數額者，法院應為不免責之裁定；債
    務人因消費者債務清理條例(下稱消債條例)第133條之情形
    ，受不免責之裁定確定後，繼續清償達該條規定之數額，且
    各普通債權人受償額均達其應受分配額時，得聲請法院裁定
    免責。消債條例第133條前段、第141條分別定有明文。次按
    消債條例第141條之規定乃係為鼓勵債務人利用其薪資、執
    行業務所得或其他固定收入清償債務，以獲得免責，是債務
    人縱因消債條例第133條之情形，受不免責之裁定，如其事
    後繼續工作並清償債務，於清償額達該條所定之數額，且各
    普通債權人受償額均達依該數額應受分配額時，各債權人之
    債權已獲相當程度之清償時，自宜賦予其重建經濟之機會，
    爰設立消債條例第141條之規定給予債務人得聲請法院裁定
    免責之機會，此觀消債條例第141條之立法理由自明。
二、本件聲請意旨略以：債務人前向本院聲請清算，經本院以10
    9年消債職聲免字第133號裁定不免責確定。惟債務人於本院
    裁定不予免責後，應已繼續清償債務達消債條例第141條所
    規定之數額，爰再次聲請本院裁定債務人免責等語。
三、經查：　　
  ㈠查債務人前向本院聲請清算，經本院以109年消債清字第136
    號裁定開始清算程序，復由本院司法事務官以109年司執消
    債清字第104號裁定清算程序終結確定，惟本院於審酌相關
    事證後，認債務人應有消債條例第133條所定之不免責事由
    ，爰以109年消債職聲免字第133號裁定債務人不免責確定。
    前開事實，業經本院職權核閱相關案件卷宗查明無訛，應無
    疑義。
  ㈡次查，債務人主張其已繼續清償債權人等達消債條例第141條
    所定之數額等情，經本院於111年9月6日，發函通知各債權
    人陳報債務人經本院裁定不免責後繼續還款之數額到院，債
    權人彰化商業銀行股份有限公司於111年10月11日陳報債務
    人繼續還款之金額為新臺幣(下同)655,142元(見本院卷第61
    頁)；又明台產物保險股份有限公司於雖未陳報債務人繼續
    還款之金額，惟依據債務人所陳報之匯款單據，債務人應已
    繼續還款6,661元(見本院卷第43頁至第45頁)。準此，因債
    務人所繼續清償債務人等之數額，已達本院109年消債職聲
    免字第133號裁定附表一所記載之數額，是以，債務人應已
    繼續清償債務達消債條例第141條所規定之數額，堪予認定
    。
四、綜上所述，債務人雖有消債條例第133條所規定應不予免責
    之事由，經本院以109年消債職聲免字第133號裁定不免責確
    定，惟債務人於本院裁定不予免責後，已繼續清償債務達消
    債條例第141條所規定之數額，是依前開條文之規定，本院
    自應裁定債務人免責，賦予其重建經濟之機會。從而，債務
    人本件免責之聲請，為有理由，應予准許。
五、裁定如主文。
中華民國111年10月31日
                   民事第二庭   法  官  陳雅瑩
以上正本係照原本作成。
如對本裁定抗告須於裁定送達後10日內向本院提出抗告狀，並繳
納抗告費新臺幣1,000元
中華民國111年10月31日
                                書記官　陳薇晴